【裁判字號】    95,交聲,970
【裁判日期】    951115
【裁判案由】    違反道路交通管理處罰條例聲明異議
【裁判全文】
臺灣臺北地方法院交通事件裁定         95年度交聲字第970號
原處分機關  臺北市交通事件裁決所
異  議  人
即受處分人  甲○○
上列異議人即受處分人因違反道路交通管理處罰條例案件，對於
臺北市交通事件裁決所中華民國95年10月11日所為之處分（原處
分案號：北市裁二字第裁22-AEU421188號）聲明異議，本院裁定
如下：
    主  文
異議駁回。
    理  由
一、按機器腳踏車附載人員，駕駛人及附載坐人均應戴安全帽，
    道路交通安全規則第八十八條第一項第五款定有明文。次按
    道路交通管理處罰條例第三十一條第六項規定，機器腳踏車
    駕駛人或附載座人未依規定戴安全帽者，處駕駛人新臺幣（
    下同）五百元罰鍰。
二、本件異議人即受處分人甲○○，於民國九十五年八月七日晚
    上十一時四十五分許，騎乘其所有之車牌號碼ＧＤＫ—八九
    九號重型機車，行經臺北市○○○路○段與南寧路口，因未
    依規定戴安全帽，為臺北政府警察局萬華分局員警乙○○當
    場攔停，並以異議人有違反道路交通管理處罰條例第三十一
    條第六項規定之行為掣單舉發，惟異議人拒絕簽名，經舉發
    警員記明其事由後完成舉發。異議人於舉發通知單上所載應
    到案日期即九十五年八月二十二日前之九十五年八月二十一
    日向臺北市交通事件裁決所提出申訴，經原舉發單位調查結
    果，仍認異議人有上開違規之行為，原處分機關依違反道路
    交通管理處罰條例第三十一條第六項及違反道路交通管理事
    件統一裁罰基準表之規定，裁處異議人罰鍰五百元。
三、訊據異議人對於渠所有之前開機車於上揭時間行經和平西路
    三段與南寧路口因「未依規定戴安全帽」而被舉發之事實坦
    承不諱，惟辯稱：當時我正要出門，機車剛從門口牽出尚在
    人行道上而未啟動行駛，我停在路口等紅燈，坐在機車上等
    不到五秒鐘警察即出現云云。
四、經查：異議人於前揭時地騎乘上開車號機車未依規定戴安全
    帽而被舉發之違規事實，業據證人即掣單舉發之員警乙○○
    於本院九十五年十一月一日到庭具結證稱：當時我跟本所副
    所長塗慶興共同執行巡邏勤務，期間該時段行經和平西路、
    南寧路口，見到異議人騎機車在馬路上等紅綠燈，機車已經
    在發動之狀態，我見到他沒有戴安全帽，就示意他靠路邊停
    車，請他出示證件以後，也有告知他違規的事由，然後依規
    定製發告發單等語明確。顯然異議人當時確實在行駛中卻未
    依規定戴安全帽。而證人與異議人並不相識，毫無怨懟，自
    無自陷於偽證罪之追訴而構詞誣賴異議人之理，且於本件卷
    存證據資料內亦無任何積極證據足以證明警員上開證述係屬
    虛偽，未有足以令人顯信其證述為不可採之品行證據或前科
    證據存在，本院自不得僅因證人為本件開單告發異議人之警
    員而否認其於訴訟上所具之證人資格，況異議人就上開證人
    之證述，復無法提出有力之證據資料，以使本院對證人所述
    產生合理之懷疑，再者，交通警察製單舉發違反道路交通管
    理處罰條例所列之違規事實，本質上為行政處分，係公務員
    基於職務上之權力，依法就特定之具體事件上所為之具公法
    上效果之單方面行政行為，基於公務員為公法上行為具有公
    信力之原則，該行政行為當可被推定為真正，且值勤警員本
    其維護交通秩序、安全職責所為之舉發，自應受到合法、正
    確之推定。而本件異議人雖以上揭情詞置辯，然並未提出任
    何證據足資佐證，尚難認為可採。從而，本件事證明確，異
    議人之違規行為堪予認定。
五、原處分機關依道路交通管理處罰條例第三十一條第六項規定
    ，及違反道路交通管理事件統一裁罰基準表，就違規行為裁
    處異議人罰鍰五百元，核無不當，異議人提起之異議，為無
    理由，應予駁回。
六、依道路交通案件處理辦法第十九條，裁定如主文。
中    華    民    國    95    年    11    月    15    日
                  交通法庭法  官  紀文惠
以上正本證明與原本無異
如不服本裁定應於送達後5日內向本院提出抗告狀
                          書記官  劉新怡
中    華    民    國    95    年    11    月    15    日


司法院資訊處製作；財團法人民間司法改革基金會備份。
